【裁判字號】    98,訴,127
【裁判日期】    980527
【裁判案由】    毒品危害防制條例
【裁判全文】
臺灣臺北地方法院刑事判決               98年度訴字第127號
公  訴  人  臺灣臺北地方法院檢察署檢察官
被      告  甲○○
上列被告因違反毒品危害防制條例案件，經檢察官提起公訴（九
十八年度毒偵字第二九號），被告於本院準備程序中就被訴事實
為有罪之陳述，經告知簡式審判程序之旨，並聽取公訴人及被告
之意見後，本院合議庭認為適宜由受命法官獨任進行簡式審判程
序而裁定改由受命法官獨任進行簡式審判程序審理，判決如下：
    主      文
甲○○施用第一級毒品，處有期徒刑陸月，如易科罰金，以新臺
幣壹仟元折算壹日。
扣案之第一級毒品海洛因壹包（不含包裝袋，淨重零點零陸零
公克，驗餘淨重為零點零肆公克）沒收銷燬之，包裝上開第
一級毒品海洛因之包裝袋壹個沒收。
    事實及理由
一、本案犯罪事實除：甲○○前因施用第一級毒品海洛因案件，
    經臺灣臺北地方法院檢察署檢察官聲請本院以九十四年度毒
    聲字第一九六號裁定送勒戒處所觀察、勒戒，並經該署檢察
    官將甲○○送臺灣臺北看守所附設勒戒處所執行觀察、勒戒
    後，因有繼續施用毒品之傾向，再經臺灣臺北地方法院檢察
    署檢察官聲請本院以九十四年度毒聲字第一○三二號裁定甲
    ○○令入戒治處所施以強制戒治，其期間為六個月以上，至
    無繼續強制戒治之必要為止，但最長不得逾一年，嗣經臺灣
    臺北地方法院檢察署檢察官於民國九十六年一月二十三日以
    九十六年度戒毒偵字第三二號為不起訴處分確定。於九十七
    年五月間，因犯竊盜罪，經臺灣桃園地方法院以九十七年度
    審簡字第一八五號簡易判決判處拘役二十日確定，於九十七
    年十一月二十七日縮刑期滿，同年月二十八日拘役執行完畢
    出監（不構成累犯）。於九十七年十二月間，因犯竊盜罪，
    經臺灣桃園地方法院以九十七年度桃簡字第三九二三號簡易
    判決判處拘役四十日確定；於九十七年十二月間，因犯持有
    第二級毒品罪，經本院以九十七年度簡字第四六九八號簡易
    判決判處拘役四十日確定（此二罪均尚未執行）。於九十八
    年五月間，因犯施用第一級毒品罪，經本院以九十七年度訴
    字第二○九六號判決判處有期徒刑六月在案，甲○○係於九
    十七年十二月三日某時許，在其桃園縣龜山鄉楓樹村中坑十
    九之一號住處，施用第一級毒品海洛因一次，應予補充，證
    據應補載被告甲○○於本院訊問、準備程序及審理時之自白
    （見本院九十八年四月二十九日訊問筆錄、九十八年五月十
    三日準備程序筆錄、審判筆錄）、臺北市政府警察局萬華分
    局查獲涉嫌毒品危害防制條例毒品初步鑑驗報告單、照片列
    印資料、本院九十四年度毒聲字第一九六號刑事裁定、九十
    四年度毒聲字第一○三二號刑事裁定、臺灣臺北地方法院檢
    察署檢察官九十六年度戒毒偵字第三二號不起訴處分書外，
    其餘犯罪事實及證據均引用如附件所示之起訴書之記載。
二、查海洛因屬毒品危害防制條例第二條第二項第一款所稱之第
    一級毒品，核被告所為，係犯毒品危害防制條例第十條第一
    項之施用第一級毒品罪。其持有第一級毒品海洛因之低度行
    為為施用第一級毒品海洛因之高度行為所吸收，不另論罪。
    爰審酌被告之品行、前經觀察勒戒、強制戒治之矯治處遇後
    ，猶為本案之施用第一級毒品海洛因行為，惟其所為主要係
    戕害自身，並未直接積極損害他人之利益、犯罪之動機、目
    的、手段、生活狀況、智識程度暨犯罪後坦承犯行，頗知悔
    悟等一切情狀，認公訴人於本院審理中所求處之有期徒刑六
    月為適當，爰從輕量處如主文所示之刑，並諭知易科罰金之
    折算標準。
三、至扣案之第一級毒品海洛因一包（不含包裝袋，淨重零點零
    三六零公克，驗餘淨重為零點零三三四公克），應依毒品危
    害防制條例第十八條第一項前段之規定，不問屬於犯人與否
    ，宣告沒收銷燬之。又包裝上開第一級毒品海洛因之包裝袋
    一個，有防止第一級毒品海洛因裸露、逸出及潮濕之功用，
    並便於攜帶，為供被告施用第一級毒品海洛因所用之物，且
    為被告所有，業據被告供承在卷，爰依刑法第三十八條第一
    項第二款規定沒收之。
四、另本案為適用簡式審判程序之案件，依刑事訴訟法第三百十
    條之二之規定，此有罪判決書之製作，準用刑事訴訟法第四
    百五十四條之規定，附此敘明。
據上論斷，應依刑事訴訟法第二百七十三條之一第一項、第二百
九十九條第一項前段、第三百十條之二、第四百五十四條第二項
，毒品危害防制條例第十條第一項、第十八條第一項前段，刑法
第十一條前段、第四十一條第一項前段、第三十八條第一項第二
款，判決如主文。
本案經檢察官楊展庚到庭執行職務
中    華    民    國    98    年    5     月    27    日
                  刑事第十一庭  法  官  黃紹紘
以上正本證明與原本無異。
如不服本判決應於收受送達後十日內向本院提出上訴書狀，並應
敘述具體理由；其未敘述上訴理由者，應於上訴期間屆滿後二十
日內向本院補提理由書（均須按他造當事人之人數附繕本）「切
勿逕送上級法院」。告訴人或被害人如對於本判決不服者，應具
備理由請求檢察官上訴，其上訴期間之計算係以檢察官收受判決
正本之日期為準。
                                書記官  陳靜君
中    華    民    國    98    年    6     月    8     日
附錄本案論罪科刑所犯法條全文
毒品危害防制條例第十條
施用第一級毒品者，處六月以上五年以下有期徒刑。
施用第二級毒品者，處三年以下有期徒刑。
附件：
臺灣臺北地方法院檢察署檢察官起訴書
                                      98年度毒偵字第29號
    被      告  甲○○  女  38歲（民國○○年○○月○○日生）
                        住桃園縣龜山鄉○○○路99號（龜山
                        鄉戶政事務所）
                        居桃園縣龜山鄉楓樹村中坑19之1號
                        身分證統一編號：Ｚ000000000號
上列被告因違反毒品危害防制條例案件，業經偵查終結，認應提
起公訴，茲敘述犯罪事實、證據並所犯法條如下：
        犯罪事實
一、甲○○前於民國94年間因施用毒品案件，經觀察、勒戒後，
    認有繼續施用毒品之傾向，再經法院裁定強制戒治1年，於
    95年12月25日因執行完畢出監。又因竊盜罪經臺灣桃園地方
    法院以97年度審簡字第185號判決處拘役20日確定，於97年
    11月8日入監服刑，於97年11月28日因拘役執行完畢出監。
    另於97年間因施用、持有毒品等案件，經本署分別以97年度
    毒偵字第2938號、97年度偵字第23795號起訴及聲請簡易判
    決處刑，現仍在法院審理中。詎仍猶不知悛悔，復基於施用
    第一級毒品海洛因之犯意，於97年12月4日晚間7時50分為警
    採尿時起回溯26小時內之某日時，在不詳地點施用第一級毒
    品海洛因1次。嗣於97年12月4日晚間7時在臺北市○○區○
    ○街與武昌街2段路口，為警查獲持有第一級毒品海洛因1小
    包（毛重：0.236公克、淨重：0.036公克、驗餘：0.0334公
    克），經警採集其尿液送鑑驗後始悉上情。
二、案經臺北市政府警察局萬華分局報告偵辦。
        證據並所犯法條
一、證據清單與待證事實：
  (一)被告甲○○之供述。
    待證事實：本案警方所扣押之海洛因1小包是伊所持有，及
    本案警方所採集之尿液檢體是伊所排放。
  (二)臺北市政府警察局萬華分局武昌街派出所搜索、扣押筆錄。
    待證事實：本案警方所扣押之海洛因1小包是被告所持有。
  (三)臺灣尖端先進生技醫藥股份有限公司濫用藥物檢驗報告、臺
    北市政府警察局偵辦毒品案件尿液檢體委驗單。
    待證事實：被告於97年12月4日為警採集之尿液檢體，經送
    驗結果呈鴉片類嗎啡陽性反應。
  (四)交通部民用航空局航空醫務中心毒品鑑定書。
    待證事實：被告於97年12月4日遭警查獲所持有之米色粉末
    ，為第一級毒品海洛因。
  (五)全國刑案資料查註表、全國施用毒品案件紀錄表。
    待證事實：被告本案係觀察、勒戒，強制戒治出監後5年內
    再犯施用毒品案件。
二、核被告甲○○所為，係涉犯毒品危害防制條例第10條第1項
    之施用第一級毒品罪嫌及第11條第1項之持有第一級毒品罪
    嫌。其持有第一級毒品海洛因行為為施用第一級毒品海洛因
    之行為所吸收，不另論罪。扣案之第一級毒品海洛因，請依
    毒品危害防治條例第18條第1項，宣告沒收銷燬。
三、依刑事訴訟法第251條第1項提起公訴。
    此  致
臺灣臺北地方法院
中    華    民    國    98    年    1     月    7     日
                              檢  察  官  陳  焜  昇
本件正本證明與原本無異
中    華    民    國    98    年    1     月    13    日
                              書  記  官  劉  瑞  隆
附錄本案所犯法條全文
毒品危害防制條例第10條
施用第一級毒品者，處 6 月以上 5 年以下有期徒刑。
施用第二級毒品者，處 3 年以下有期徒刑。


司法院資訊處製作；財團法人民間司法改革基金會備份。
